<?xml version='1.0' encoding='utf-8'?>
<verb default="lomlíon" disambig="">
  <verbalNoun default="lomlíonadh" />
  <verbalAdjective default="lomlíonta" />
  <tenseForm default="lomlíon" tense="Past" dependency="Indep" person="Base" />
  <tenseForm default="lomlíonamar" tense="Past" dependency="Indep" person="Pl1" />
  <tenseForm default="lomlíonadar" tense="Past" dependency="Indep" person="Pl3" />
  <tenseForm default="lomlíonadh" tense="Past" dependency="Indep" person="Auto" />
  <tenseForm default="lomlíon" tense="Past" dependency="Dep" person="Base" />
  <tenseForm default="lomlíonamar" tense="Past" dependency="Dep" person="Pl1" />
  <tenseForm default="lomlíonadar" tense="Past" dependency="Dep" person="Pl3" />
  <tenseForm default="lomlíonadh" tense="Past" dependency="Dep" person="Auto" />
  <tenseForm default="lomlíonadh" tense="PastCont" dependency="Indep" person="Base" />
  <tenseForm default="lomlíonainn" tense="PastCont" dependency="Indep" person="Sg1" />
  <tenseForm default="lomlíontá" tense="PastCont" dependency="Indep" person="Sg2" />
  <tenseForm default="lomlíonaimis" tense="PastCont" dependency="Indep" person="Pl1" />
  <tenseForm default="lomlíonaidís" tense="PastCont" dependency="Indep" person="Pl3" />
  <tenseForm default="lomlíontaí" tense="PastCont" dependency="Indep" person="Auto" />
  <tenseForm default="lomlíonadh" tense="PastCont" dependency="Dep" person="Base" />
  <tenseForm default="lomlíonainn" tense="PastCont" dependency="Dep" person="Sg1" />
  <tenseForm default="lomlíontá" tense="PastCont" dependency="Dep" person="Sg2" />
  <tenseForm default="lomlíonaimis" tense="PastCont" dependency="Dep" person="Pl1" />
  <tenseForm default="lomlíonaidís" tense="PastCont" dependency="Dep" person="Pl3" />
  <tenseForm default="lomlíontaí" tense="PastCont" dependency="Dep" person="Auto" />
  <tenseForm default="lomlíonann" tense="PresCont" dependency="Indep" person="Base" />
  <tenseForm default="lomlíonaim" tense="PresCont" dependency="Indep" person="Sg1" />
  <tenseForm default="lomlíonaimid" tense="PresCont" dependency="Indep" person="Pl1" />
  <tenseForm default="lomlíontar" tense="PresCont" dependency="Indep" person="Auto" />
  <tenseForm default="lomlíonann" tense="PresCont" dependency="Dep" person="Base" />
  <tenseForm default="lomlíonaim" tense="PresCont" dependency="Dep" person="Sg1" />
  <tenseForm default="lomlíonaimid" tense="PresCont" dependency="Dep" person="Pl1" />
  <tenseForm default="lomlíontar" tense="PresCont" dependency="Dep" person="Auto" />
  <tenseForm default="lomlíonfaidh" tense="Fut" dependency="Indep" person="Base" />
  <tenseForm default="lomlíonfaimid" tense="Fut" dependency="Indep" person="Pl1" />
  <tenseForm default="lomlíonfar" tense="Fut" dependency="Indep" person="Auto" />
  <tenseForm default="lomlíonfaidh" tense="Fut" dependency="Dep" person="Base" />
  <tenseForm default="lomlíonfaimid" tense="Fut" dependency="Dep" person="Pl1" />
  <tenseForm default="lomlíonfar" tense="Fut" dependency="Dep" person="Auto" />
  <tenseForm default="lomlíonfadh" tense="Cond" dependency="Indep" person="Base" />
  <tenseForm default="lomlíonfainn" tense="Cond" dependency="Indep" person="Sg1" />
  <tenseForm default="lomlíonfá" tense="Cond" dependency="Indep" person="Sg2" />
  <tenseForm default="lomlíonfaimis" tense="Cond" dependency="Indep" person="Pl1" />
  <tenseForm default="lomlíonfaidís" tense="Cond" dependency="Indep" person="Pl3" />
  <tenseForm default="lomlíonfaí" tense="Cond" dependency="Indep" person="Auto" />
  <tenseForm default="lomlíonfadh" tense="Cond" dependency="Dep" person="Base" />
  <tenseForm default="lomlíonfainn" tense="Cond" dependency="Dep" person="Sg1" />
  <tenseForm default="lomlíonfá" tense="Cond" dependency="Dep" person="Sg2" />
  <tenseForm default="lomlíonfaimis" tense="Cond" dependency="Dep" person="Pl1" />
  <tenseForm default="lomlíonfaidís" tense="Cond" dependency="Dep" person="Pl3" />
  <tenseForm default="lomlíonfaí" tense="Cond" dependency="Dep" person="Auto" />
  <moodForm default="lomlíonadh" mood="Imper" person="Base" />
  <moodForm default="lomlíonaim" mood="Imper" person="Sg1" />
  <moodForm default="lomlíon" mood="Imper" person="Sg2" />
  <moodForm default="lomlíonaimis" mood="Imper" person="Pl1" />
  <moodForm default="lomlíonaigí" mood="Imper" person="Pl2" />
  <moodForm default="lomlíonaidís" mood="Imper" person="Pl3" />
  <moodForm default="lomlíontar" mood="Imper" person="Auto" />
  <moodForm default="lomlíona" mood="Subj" person="Base" />
  <moodForm default="lomlíonaimid" mood="Subj" person="Pl1" />
  <moodForm default="lomlíontar" mood="Subj" person="Auto" />
</verb>
